# 超过一年的没有明确持有到期目的的定期存款现流

提问人：13820176743 时间：2023-08-27 20:31:31
陈版主，咨询一个定期存款的问题：
超过一年的没有明确持有到期目的的定期存款
1.由于其管理模式不是“本金+利息”，所以应在其他非流动资产列报吧。
2.该类定期存款的存取和支出现流是属于投资活动还是经营活动？
3.是不是不应该计提利息，在提前支取或到期收取时计入“财务费用”不是投资收益吧
望陈版主解答，感谢！

回答人：chenyiwei
超过一年的没有明确持有到期目的的定期存款，如果随时可以提前支取，也有较大的提前支取的可能性，则仍属于流动资产，列报为其他货币资金。
该类定期存款仍属于现金及现金等价物，故其存入和支取对现金流量无影响。
持有期间一般不计提利息，或者仅参照一般活期存款的方式计息，计息确认为“财务费用——利息收入”。